【裁判字號】    98,易,2420
【裁判日期】    981202
【裁判案由】    竊盜
【裁判全文】
臺灣臺北地方法院刑事判決              98年度易字第2420號
公  訴  人  臺灣臺北地方法院檢察署檢察官
被      告  丁○○
選任辯護人  鄭庭壽律師
上列被告因竊盜案件，經檢察官聲請簡易判決處刑（98年度偵字
第14349號），本院受理後（98年度簡字第3083號），認不宜逕
以簡易判決處刑，並判決如下：
    主  文
丁○○竊盜，處有期徒刑貳月，如易科罰金，以新臺幣壹仟元折
算壹日。
    事  實
一、丁○○意圖為自己不法之所有，於民國98年5月17日16時許
    ，至甲○○所經營位於臺北市○○區○○路23號之火鍋店內
    ，趁甲○○暫時停業，員工到店整理店內物品之際，進入店
    內徒手竊取甲○○所有如附表所示之物。得手後以甲○○店
    內之手推車搬運至其所經營位於臺北市○○區○○街4號餐
    飲店內。嗣甲○○擬重新開店時，發覺店內物品遭竊後報警
    ，經警循線於98年6月3日14時許，在丁○○店內查獲如附表
    所示之物，始悉上情。
二、案經甲○○訴由臺北市政府警察局中山分局報告臺灣臺北地
    方法院檢察署檢察官偵查起訴。
    理  由
一、訊據被告丁○○固坦承於98年5月17日16時許，曾至告訴人
    甲○○所經營之火鍋店內，以及警方經其同意後，在其店內
    起出如附表所示除叉子以外之物等情不諱，惟矢口否認有何
    竊盜之犯行，並辯稱: 我只是好奇跑去看而已，我沒有搬東
    西，起出的東西是告訴人的員工丙○○搬來，問我要否，我
    說放著吧，東西就一直放在廚房沒有動過。而且我的店與告
    訴人的店相距100公尺，當天只有我一人看店，怎能走開。
    扣案之物，我並不須要用云云。惟查:
  (一)上揭犯罪事實，業據證人即戊○○○於本院審理時結證:98
    年5月17日老闆（即告訴人）要我到店內幫忙廚房的東西。
    因暫停營業，老闆的兒子說可以吃的東西，先搬回去吃。阿
    仁（即丙○○）來搬台啤、金啤、高梁，還有一些面紙要抵
    薪水。被告就搬廚房的東西如夾子、筷子、鐵製菜籃、小的
    電子鍋，其餘我記不清楚，被告將東西放在推車，和阿生把
    推車推到廚房後門走，搬到哪裡去我不知道。被告不是店內
    的員工，阿仁告訴我她是阿生的姑姑。後來在6月3日要開始
    營業，找不到東西，我跟老闆說那天有壹個太太來，還有阿
    生，阿仁說那是阿生的姑姑，是煮麵的。老闆跟老闆娘帶我
    過去被告店，那時候被告剛好在煮麵。後來警察在被告廚房
    發現碗筷等東西等語，以及證人丙○○於本院審理時結證:
    我是大三通火鍋店外場的服務員。98年5月17日去整理店內
    東西。因老闆沒有發薪水，所以我就拿一些啤酒、壹台電風
    扇、餐廳的衛生紙抵薪水。我用火鍋店的推車搬到我朋友阮
    文興處，他住在被告店內樓上。被告看到我搬東西到阮文興
    處，就跟著我回火鍋店，被告找己○○跟他一起來搬東西。
    被告搬走夾子、筷子、衛生紙、小台煮飯電鍋、冰淇淋的甜
    筒，其餘不記得。在搬運東西時，戊○○○在廚房整理東西
    。開始營業後，我歸還電風扇、剩下的啤酒。老闆就跑去被
    告店那邊拿回來一些等語在案。
  (二)警方據報前往被告所經營位於臺北市○○區○○街4之1號餐
    廳，經被告出具自願搜索同意書後，在該餐廳內起出告訴人
    所有之如附表所示之物等情，除據證人甲○○於本院審理時
    結證: 我6月1日本來要重新開張，但酒類、夾子、電鍋等等
    東西不見了，丙○○有告訴我因怕我不付4月份的薪水，搬
    走東西，後來有搬回來。員工有告訴我賣越南菜那個老闆娘
    有來搬。後來我去找被告，被告不承認，我去報案，警察來
    之後，在被告餐廳客人坐的地方，桌上擺了我不見的夾子、
    電鍋，還有其他東西。被告還用我的塑膠的盤子擺放我的東
    西等語在卷外，並有被告出具之自願搜索同意書、扣押筆錄
    、扣押物品目錄表、告訴人出具之贓物認領保管單、如附表
    所示告訴人失竊物之照片6張等在卷可稽（參偵卷第19-24、
    26-32頁）。
  (三)經核證人戊○○○、丙○○之證詞，互核大抵相符，且嗣確
    亦在被告所經營之餐廳內起出如附表所示物品，足認證人戊○○○、丙○○、甲○○等人之證詞非虛，而可採信。
  (三)被告被告雖否認有何竊盜，除執上詞置辯外，並於本院審理
    時辯稱: 當時並沒有在店內扣到叉子云云。惟查:
  (1)關於在被告店內起獲贓物部分，被告在前開扣押物品目錄表
    中所列各項扣得物下逐項簽名確認，且有扣案物照片在卷，
    足認該叉子確係在被告店內所起獲，被告否認此情，為卸責
    之詞，不足憑採。
  (2)被告辯稱在其店內起出之如附表所示之物，係證人丙○○搬
    至其店內云云，此不惟業經證人丙○○於前開期日在本院作
    證時當庭否認。且查，證人丙○○自始至終均坦承其為抵告
    訴人所積欠之薪資，而搬走告訴人所有之較為昂貴之酒類等
    物品，並在告訴人表示要繼續營業後，即將其所搬走之物品
    歸還予告訴人，並獲得告訴人之諒解，此亦據告訴人於本院
    審理時作證在卷。是果在被告店內所起出之如附表所示之物
    亦係證人丙○○所拿取，而放置在被告之餐廳廚房內，衡情
    該物品均屬舊品，價值不高，且對非經營餐廳之證人丙○○
    個人並無何用處，證人丙○○大可直接將之一併返還予告訴
    人，殊無扣留該物品之必要。此外，承前所述，告訴人所經
    營之上開餐廳於此時間猶停止營業中。是除告訴人、員工或
    所委託處理事務之人外，殊無容許外人任意進入該店之可能
    。而質之被告自承確於98年5月17日下午，與證人丙○○、
    己○○一起前往告訴人所經營之餐廳等情不諱，並據被告所
    聲請傳訊之證人乙○○於本院審理時結證:98 年5月17日16
    時，我抱兒子去店內吃麵。吃完麵被告說要跟丙○○、越南
    人一起去看東西，要我幫忙看一下店，大約待了15分鐘，被
    告和丙○○及該名越南籍男子一起回來，看到男人用推車推
    東西回來，推什麼我沒注意。被告回來後我就走了，那兩個
    人還在搬運東西等語在案。被告並非告訴人所聘僱之員工，
    且其本身所經營之餐廳於當天仍營業中，但被告卻將自己所
    經營之餐廳委託前來消費的客人代為看顧，棄店內客人於不
    顧，而與證人丙○○等人前往告訴人餐廳，顯見其並非僅是
    因見證人丙○○在搬運物品而心生好奇而已。是本院認證人
    丙○○之證詞應較可信，被告否認犯行，為卸責之詞，不足
    採信。
  (四)綜上，本件被告竊盜之犯行，事證明確，洵堪認定，應依法
    論科。
二、核被告所為，係犯刑法第320條第1項之竊盜罪。爰審酌被告
    乘告訴人派員工處理物品，無暇看顧之際，乘機竊取告訴人
    之營生工具，所竊得之財物約值新臺幣1萬2000元至1萬5000
    元，且告訴人已取回所有物品，實質並無損害，被告於犯後
    ，雖遭警察在其處所起獲告訴人失竊之物品，竟猶飾詞圖卸
    ，顯見其犯後毫無悔意之態度等一切情狀，量處如主文所示
    之刑，並諭知易科罰金之折算標準。至於被告用以搬運竊得
    物品所使用之手推車，被告否認為其所有，質之證人丙○○
    亦已證述該車係告訴人所有，爰不另為沒收之諭知，附此敘
    明。
據上論斷，應依刑事訴訟法第452條、第284條之1、第299條第1
項前段，刑法第320條第1項、第41條第1項前段，刑法施行法第1
條之1，判決如主文。
本案經檢察官蔡彥守到庭執行職務
中    華    民    國    98    年    12    月    2     日
                  刑事第四庭    法  官  李桂英
上正本證明與原本無異。
如不服本判決應於收受送達後10日內向本院提出上訴書狀，並應
敘述具體理由；其未敘述上訴理由者，應於上訴期間屆滿後20日
內向本院補提理由書（均須按他造當事人之人數附繕本）「切勿
逕送上級法院」。告訴人或被害人如對於本判決不服者，應具備
理由請求檢察官上訴，其上訴期間之計算係以檢察官收受判決正
本之日期為準。
                                書記官  嚴君珮
中    華    民    國    98    年    12    月    2     日
附錄本案論罪科刑法條全文:
中華民國刑法第320條
（普通竊盜罪、竊佔罪）
意圖為自己或第三人不法之所有，而竊取他人之動產者，為竊盜
罪，處5年以下有期徒刑、拘役或5百元以下罰金。
意圖為自己或第三人不法之利益，而竊佔他人之不動產者，依前
項之規定處斷。
前二項之未遂犯罰之。
附表:
┌──┬──────────┬──┬──┬───┐
│編號│扣案物品名稱        │單位│數量│備註  │
├──┼──────────┼──┼──┼───┤
│1   │國際牌電子鍋        │個  │1   │      │
├──┼──────────┼──┼──┼───┤
│2   │保鮮盒              │個  │2   │      │
├──┼──────────┼──┼──┼───┤
│3   │煎餅甜筒杯          │箱  │1   │300支 │
├──┼──────────┼──┼──┼───┤
│4   │冰淇淋勺            │個  │1   │      │
├──┼──────────┼──┼──┼───┤
│5   │鐵杯                │個  │4   │      │
├──┼──────────┼──┼──┼───┤
│6   │鐵濾網              │個  │1   │      │
├──┼──────────┼──┼──┼───┤
│7   │鐵盤                │個  │1   │      │
├──┼──────────┼──┼──┼───┤
│8   │鐵籃                │個  │1   │      │
├──┼──────────┼──┼──┼───┤
│9   │鐵夾                │支  │61  │      │
├──┼──────────┼──┼──┼───┤
│10  │叉子                │支  │78  │      │
├──┼──────────┼──┼──┼───┤
│11  │鐵筷                │盒  │1   │      │
└──┴──────────┴──┴──┴───┘

司法院資訊處製作；財團法人民間司法改革基金會備份。
